【裁判字號】    97,訴,637
【裁判日期】    970425
【裁判案由】    違反毒品危害防制條例
【裁判全文】
臺灣臺南地方法院刑事判決               97年度訴字第637號
公  訴  人  臺灣臺南地方法院檢察署檢察官
被      告  甲○○
上列被告因毒品危害防制條例案件，經檢察官提起公訴（97年度
毒偵字第532號），被告就被訴事實為有罪之陳述，經本院裁定
由受命法官獨任行簡式審判程序，本院判決如下：
    主  文
甲○○施用第一級毒品，累犯，處有期徒刑捌月；又施用第二級
毒品，累犯，處有期徒刑肆月。應執行有期徒刑拾壹月。
    事  實
一、甲○○前於民國93年間因施用毒品案件，經本院以93年度簡
    字第1189號判處有期徒刑6月確定；又於94年間因施用毒品
    案件，經本院以94年度訴字第83號判處有期徒刑1年6月確定
    ，上開二罪嗣經本院以94年度聲字第900號定應執行刑為有
    期徒刑1年11月，於95年4月20日假釋出監，並於95年10月31
    日假釋期滿未經撤銷視為執行完畢。
二、甲○○前於92年間，因施用毒品案件，經本院以92年度毒聲
    字第1829號裁定送勒戒處所觀察、勒戒後，於92年11月14日
    認無繼續施用毒品傾向執行完畢出所，並經台灣台南地方法
    院檢察署檢察官以92年獨偵字第1888號為不起訴處分確定。
三、甲○○仍不知悛悔，於上開有期徒刑及觀察勒戒執行完畢後
    5年內，基於施用第一級毒品海洛因之犯意，於96年12月24
    日下午5時30分許，在其臺南縣關廟鄉○○村○○○街15號
    住處，以注射針筒注射之方式，施用第一級毒品海洛因一次
    。甲○○復基於施用第二級毒品安非他命之犯意，於同日下
    午7時30分許，在其臺南縣關廟鄉○○村○○○街15號住處
    ，以點火燒烤玻璃球吸食煙霧之方式，施用第二級毒品安非
    他命一次。嗣於96年12月25日凌晨0時40分許，在台南縣永
    康市○○街58號銀發電子遊藝場內為警盤查，發現甲○○為
    警方列管之毒品人口，為警經其同意採其尿液後送長榮大學
    檢驗，檢驗結果呈現嗎啡陽性及甲基安非他命陽性反應而知
    悉上情。
四、案經臺南縣警察局永康分局報告臺灣臺南地方法院檢察署檢
    察官偵查起訴。
    理  由
壹、程序事項：
  一訊之被告甲○○對於起訴之犯罪事實均坦承不諱，並當庭表
    示認罪，而經本院裁定以簡式審判程序加以審理，則依據刑
    事訴訟法第273條之2、同法第159條第2項之規定，不適用傳
    聞法則有關限制證據能力之相關規定，合先敘明。
  二按觀察、勒戒或強制戒治執行完畢後，5年內再犯毒品危害
    防制條例第10條之罪者，檢察官應依法追訴，同條例第23條
    第2項定有明文。查被告有如犯罪事實欄二之前科紀錄，甲
    ○○前於92年間，因施用毒品案件，經本院以92年度毒聲字
    第1829號裁定送勒戒處所觀察、勒戒後，於92年11月14日認
    無繼續施用毒品傾向執行完畢出所，並經台灣台南地方法院
    檢察署檢察官以92年獨偵字第1888號為不起訴處分確定，有
    臺灣高等法院被告前案紀錄表一份在卷為憑。被告於觀察勒
    戒執行完畢後5年內再犯毒品危害防制條例之罪，即應依法
    追訴、審理。
貳、實體事項：
  一訊據被告甲○○就上開事實均坦承不諱，並有長榮大學97年
    1月10日確認報告一紙在卷為憑。
  二按海洛因經注射入人體後，約百分之80於24小時內自尿中排
    出，一般而言，尿液中能否驗出嗎啡陽性反應與其投與量、
    投與途徑、採尿時間、個人體質及檢驗方法之靈敏度有關，
    國外曾有文獻報導注射六毫克之海洛因鹽酸鹽，其代謝物嗎
    啡之平均可檢出時限約為26小時，業經行政院衛生署藥物食
    品檢驗局分別於八十一年九月八日以（八一）藥檢壹字第八
    一一四八八五號函述明此旨綦詳。再按安非他命經口服投與
    後約70%於24小時內自尿中排出，約90%於96小時內自尿中排
    出，目前國內尿液中甲基安非他命之檢驗僅鑑定其是否呈陽
    性反應尚未定其含量，且甲基安非他命成分之檢出與其投與
    方式、投與量、個人體質、採尿時間與檢測儀器之精密度等
    諸多因素有關，僅憑尿液中呈安非他命陽性反應，並無法確
    實推算吸食時間距採集時間之長短，惟依上述資料推斷，最
    長可能不會超過4日，業經行政院衛生署藥物食品檢驗局81
    年2月8日 (81)藥檢壹字第001156號函述明綦詳。
  三經查，被告經警於96年12月25日下午1時50分許採尿送驗，
    呈嗎啡陽性及可待因陽性反應，此有長榮大學97年1月10日
    確認報告一紙在卷可稽，核與被告自白相符。是被告之自白
    確實出於真實，可採為認定事實之基礎。揆諸前開說明，足
    認被告確有於96年12月24日下午5時30分許施用第一級毒品
    海洛因一次及於96年12月24日下午7時30分許施用第二級毒
    品安非他命一次之事實，要可認定。
  四綜上所述，本案事證明確，被告之犯行堪以認定，應依法論
    科。
參、論罪科刑：
  一核被告所為，分別係犯毒品危害防制條例第10條第1項之施
    用第一級毒品罪1次、同條例第10條第2項之施用第二級毒品
    罪1次。又被告分別持有第一級毒品海洛因及第二級毒品安
    非他命並進而施用，其持有之低度行為應為施用之高度行為
    所吸收，不另論罪。又被告所犯施用第一級毒品罪1次、施
    用第二級毒品罪1次間，二次行為犯意個別，行為互殊，應
    分論併罰。
  二再查，甲○○前於民國93年間因施用毒品案件，經本院以93
    年度簡字第1189號判處有期徒刑6月確定；又於94年間因施
    用毒品案件，經本院以94年度訴字第83號判處有期徒刑1 年
    6月確定，上開二罪嗣經本院以94年度聲字第900號定應執行
    刑為有期徒刑1年11月，於95年4月20日假釋出監，並於95
    年10月31日假釋期滿未經撤銷視為執行完畢。此有臺灣高等
    法院被告前案紀錄表1份附卷足憑，故被告於受有期徒刑執
    行完畢後，5年內故意再分別犯本件有期徒刑以上之罪，依
    刑法第47條第1項規定，均為累犯，各應依法加重其刑。
  三茲審酌被告前曾因施用毒品經送觀察勒戒處分執行完畢後，
    猶仍不思戒絕毒癮、革除惡習，顯未能深切悔改並記取教訓
    ，惟念及被告施用毒品之犯行，在本質上乃屬自我戕害身心
    健康之行為，以及被告犯後尚知坦承犯行，態度良好等一切
    情狀，爰分別量處如主文所示之宣告刑，並定其應執行之刑
    ，以資懲戒。
據上論斷，應依刑事訴訟法第273條之1第1項、第299條第1項前
段，毒品危害防制條例第10條第1項、第2項，刑法第11條、第47
條第1項、第51條第5款，判決如主文。
本案經檢察官吳維仁偵查後提起公訴，檢察官乙○○到庭執行職
務。
中    華    民    國    97    年    4    月    25    日
                  刑事第二庭    法  官  洪士傑
以上正本證明與原本無異。
如不服本判決，應於本判決送達後10日內，向本院提出上訴書狀
，並應敘述具體理由。如未敘述上訴理由者，應於上訴期間屆滿
後20日內向本院補提理由書狀（均須按他造當事人之人數附繕本
）「切勿逕送上級法院」。
                                書記官  王政煌
中    華    民    國    97    年    4     月    28    日
附錄法條
毒品危害防制條例第10條
施用第一級毒品者，處 6 月以上 5 年以下有期徒刑。
施用第二級毒品者，處 3 年以下有期徒刑。


司法院資訊處製作；財團法人民間司法改革基金會備份。
